Inventaris van het archief van het Contactbureau Indische Vaart, (1945) 1949-1959
Nationaal Archief, Den Haag
Contactbureau Indische Vaart
1945-1959
merendeel 1949-1959
I20617
0.85 meter; 31 inventarisnummers.
Normale geschreven, getypte en gedrukte documenten, geen bijzondere handschriften.
Nationaal Archief, Den Haag
Het archief van het Contactbureau Indische Vaart bevat onder meer reglementen van de Nederlandsch-Indische Tank-Stoombootmaatschappij en de Curaçaose Scheepvaart Maatschappij, correspondentie met de aangesloten maatschappijen, de Koopvaardijstichting en de Raad van Bestuur voor de Zeevaart, stukken inzake arbeidsvoorwaarden van de Nederlandse rederijen, en stukken in verband met de vaststelling van sociale uitkeringen en pensioenen.
Archiefvorming
Geschiedenis van de archiefvormer
Het Contactbureau Indische Vaart is een werkgeversvereniging van scheepvaartmaatschappijen met lijndiensten op Oost- en West-Indië.
Het bureau was gehuisvest in het kantoor van de Koninklijke Paketvaart Maatschappij.
Geschiedenis van het archiefbeheer
Het archief van het contactbureau werd in 1982 overgedragen door Nedlloyd samen met aanvullingen op het archief van de Stoomvaart Maatschappij Nederland en de Koninklijke Paketvaart Maatschappij.
De verwerving van het archief
De rechtstitel is (nog) onbekend.
Inhoud en structuur van het archief
2.19
Selectie en vernietiging
LIJST VAN VERNIETIGDE STUKKEN
Geleidebrieven
Publicaties van de rijksoverheid inzake sociale wetten en regelingen
Ter kennisneming ontvangen stukken van de Koninklijke Nederlandse Redersvereniging, de Raad van Bestuur voor de Zeevaart, de Vier of Vijf Bonden, en andere organisaties op het gebied van de koopvaardij, waarvan het archief in het Algemeen Rijksarchief berust
Ter kennisneming ontvangen stukken van het Centraal Sociaal Werkgeversverbond
Ordening van het archief
De plaatsingslijst volgt tot nr. 34 de oorspronkelijke nummering van de dossiers van het contactbureau. Dit maakt het mogelijk om verdwaalde stukken, die nader worden aangetroffen, alsnog in te voegen.
Aanwijzingen voor de gebruiker
Openbaarheidsbeperkingen
Volledig openbaar.
Materiële beperkingen
Aanvraaginstructie
Openbare archiefstukken kunnen online worden aangevraagd en gereserveerd. U kunt dit ook via de terminals in de studiezaal van het Nationaal Archief doen. Om te kunnen reserveren dient u de volgende stappen te volgen:
U maakt een profiel aan op www.gahetna.nl, en logt vervolgens in
Via de archiefinventaris (alleen de beschrijvingen met rode nummers) selecteert u het gewenste archiefstuk door op de knop 'Reserveren' te klikken
In het volgende scherm geeft u aan op welke dag u het archiefstuk wilt inzien
Indien u zich bevindt in de studiezaal en een tafelnummer heeft ontvangen kunt u dit nummer vermelden. Als u geen tafelnummer heeft kunt u tafelnummer 777 laten staan
Vervolgens bevestigt u uw reservering door deze te versturen.
Verwant materiaal
Beschikbaarheid van kopieën
Verwante archieven
NL-HaNA, 2.20.23, Stoomvaart Maatschappij Nederland (SMN), (1853) 1870-1972 (1973)
NL-HaNA, 2.20.35, Koninklijke Paketvaart Maatschappij (KPM); Koninklijke Java-China Paketvaart Lijnen (KJCPL), 1892-1972 (1973)
Beschrijving van de series en archiefbestanddelen
- Correspondentie, reglementen en overige documenten
  - Stukken betreffende de oprichting, taakstelling en verdeling van de kosten over de maatschappijen., 1949-1959.; 1
  - Stukken betreffende tankvaart in het algemeen., 1953-1959.; 2
  - Stukken betreffende reglementen van de Nederlandsch-Indische Tank-Stoomboot Maatschappij, de Curaçaosche Scheepvaart Maatschappij en de maatschappijen Pelajaran en Pepuska., 1949-1951.; 3
  - Stukken betreffende de verdeling van contributiekosten aan de Raad van Bestuur voor de Zeevaart., 1949-1956.; 4
  - Doorslagen van circulaires van het bureau., 1956-1959.; 5
    Zie voor de voorgaande stukken lijstnummers 36-37.
  - Inv.nr. 6 ontbreekt., ---
  - Inv.nr. 7 ontbreekt., ---
  - Correspondentie met de aangesloten maatschappijen: Algemeen; Gages en arbeidsvoorwaarden; Status van het contactbureau., 1950-1959.; 8
  - Correspondentie met de Raad van Bestuur voor de Zeevaart., 1948-1959.; 9
  - Correspondentie met aangesloten maatschappijen., 1949-1959.; 10
  - Correspondentie met Shell Tankers n.v., 1949-1959.; 11
  - Correspondentie met Standaard Vacuum Tankvaart Maatschappij n.v., 1949-1959.; 12
  - Correspondentie met Caltex Pacific Petroleum Maatschappij n.v., 1951-1959.; 13
  - Correspondentie met de Koninklijke Java China Paketvaart Lijnen., 1949-1959.; 14
  - Correspondentie met de Koninklijke Paketvaart Maatschappij., 1949-1959.; 15
  - Stukken betreffende arbeidsvoorwaarden van Nederlandse rederijen., 1949-1959.; 16
  - Stukken betreffende commentaren op wetten inzake arbeid., 1949-1959.; 17
  - Inv.nr. 18 ontbreekt., ---
  - Inv.nr. 19 ontbreekt., ---
  - Inv.nr. 20 ontbreekt., ---
  - Inv.nr. 21 ontbreekt., ---
  - Inv.nr. 22 ontbreekt., ---
  - Inv.nr. 23 ontbreekt., ---
  - Inv.nr. 24 ontbreekt., ---
  - Inv.nr. 25 ontbreekt., ---
  - Correspondentie met de Koopvaardijstichting 1946., 26
  - Stukken betreffende regelingen naar aanleiding van wetten op ouderdomsvoorzieningen en de Pensioen- en Spaarfondsenwet., 1950-1956; 27
  - Stukken betreffende de invoering van de Algemene Ouderdomswet., 1957.; 28
  - Stukken betreffende de oprichting van het Bedrijfspensioenfonds voor de Koopvaardij., 1950-1957.; 29
  - Stukken betreffende de vormingen van ziekenfondsen en de vaststelling van ziekengeldregelingen., 1949-1955.; 30
  - Stukken betreffende de oprichting van een bedrijfsvereniging voor de koopvaardij ter uitvoering van wettelijke regelingen inzake wachtgeld en werkloosheidsuitkering., 1952-1955.; 31
  - Stukken betreffende uitvoeringsregelingen inzake de kinderbijslagwet., 1946-1956.; 32
  - Stukken betreffende de activiteiten van de Coördinatiecommissie voor de Koopvaardij inzake de uniformiteit van sociale wetten en de toepassing van sociale wetten op het domicilie van de betrokken werknemer., 1952-1956.; 33
  - Ingekomen verslagen van de Coördinatiecommissie van de koopvaardij., 1956-1959.; 34
  - Correspondentie met de International Shipping Federation., 1950-1954.; 35
  - Correspondentie en mededelingen., 1945-1955.; 36-37
    - 1949-1952, 36
    - 1953-1955, 37
  - Correspondentie met de Nederlandse Tank- en Paketvaartmaatschappij., 1952-1955.; 38
  - Vergelijkende staat van gage- en arbeidsvoorwaarden in C.A.O. 's van passagierslijndiensten., 1956.; 39
  - Verzameling van pensioenreglementen., 1949-1956.; 40
- Supplement
  - Ingekomen stukken, meest circulaires, convocaties en agenda`s van het Centraal Werkgevers-verbond, met enkele minuten van uitgaande stukken aan de Raad van de Zeevaart betreffende het CSWV, 1949-1956; 41; 1 pak